臺灣臺北地方法院民事裁定
111年度司監宣字第5號
聲  請  人  張秀津  
關  係  人  張意誠  
上列聲請人聲請為受監護宣告人選任特別代理人事件，本院裁定
如下
    主  文
選任張意誠（男、民國00年00月0日生、身分證統一編號：Z0000
00000號）依附件所示之遺產分割協議書為受監護宣告人張秀窓
（女、民國00年0月00日生、身分證統一編號：Z000000000號）
辦理被繼承人張陳梅雀遺產繼承相關事宜之特別代理人。
聲請程序費用新臺幣壹仟元由受監護宣告人負擔。
    理  由
一、本件聲請意旨略以：聲請人為受監護宣告人之姐姐，而聲請
    人之母即受監護宣告人之母張陳梅雀死亡，遺有財產，受監
    護宣告人欲辦理被繼承人之遺產繼承，然受監護宣告人之法
    定代理人即聲請人亦為繼承人，有法律上之利害衝突，爰聲
    請選任關係人即受監護宣告人之堂兄張意誠為受監護宣告人
    辦理被繼承人遺產繼承相關事宜之特別代理人等語，並提出
    戶籍謄本、繼承系統表、財政部北區國稅區遺產稅免稅證明
    書等影本等為證。
二、按監護人之行為與受監護人之利益相反或依法不得代理時，
    法院得因監護人、受監護人、主管機關、社會福利機構或其
    他利害關係人之聲請或依職權，為受監護人選任特別代理人
    ，民法第1098條第2 項定有明文；前開規定依民法第1113條
    規定，準用於成年人之監護。
三、經查，聲請人主張之前開事實，業據其提出上開書證為證，
    而受監護宣告人前經本院以108年度監宣字第356號改定聲請
    人為受監護宣告人之監護人，亦有民事裁定暨確定證明書附
    卷可稽，堪信為真正。聲請人既為受監護宣告人之法定代理
    人，2人亦同為被繼承人之繼承人，關於被繼承人之遺產繼
    承事宜，如擔任受監護宣告人之法定代理人，顯然利益衝突
    ，聲請人依法不得代理受監護宣告人，聲請人聲請為該等事
    宜為受監護宣告人選任特別代理人，自屬有據。又據聲請人
    所提出之遺產分割協議書及財政部北區國稅區遺產稅免稅證
    明書，被繼承人之遺產總額新臺幣（下同）3,054,213元，
    受監護宣告人繼承法上之應繼分為1/5，即610,843元，由聲
    請人按其繼承法上應繼分比例以現金存入受監護宣告之之帳
    戶中，此有聲請人陳報之受監護宣人之金融機構帳號及交易
    往來明細附卷可稽，是受監護宣告人之應繼分獲有保障，復
    參以之非被繼承人遺產繼承事件之利害關係人，應能適時維
    護受監護宣告人之權益，其亦有意願擔任特別代理人，查無
    不適或不宜擔任受監護宣告人代理人之消極原因，認由之擔
    任受監護宣告人於被繼承人遺產繼承事件中之特別代理人，
    並無不當。是本件聲請為有理由，應予准許。
四、依家事事件法第164條第2項之規定，裁定如主文。
五、如不服本裁定，應於裁定送達後10日內，以書狀向本院提出
    抗告狀，並繳納抗告費新臺幣1,000元。
中　　華　　民　　國　　111 　年　　4 　　月　　11　　日
                  家事法庭  司法事務官  黃正諭